【裁判字號】    99,審訴,2196
【裁判日期】    990728
【裁判案由】    毒品危害防制條例
【裁判全文】
臺灣高雄地方法院刑事判決            99年度審訴字第2196號
公  訴  人  臺灣高雄地方法院檢察署檢察官
被      告  甲○○
上列被告因毒品危害防制條例案件，經檢察官提起公訴（99年度
毒偵字第2819號），被告就被訴事實為有罪之陳述，經告知簡式
審判程序之旨，並聽取被告與公訴人之意見後，本院合議庭裁定
由受命法官獨任進行簡式審判程序，本院判決如下：
    主  文
甲○○施用第一級毒品，累犯，處有期徒刑玖月。又施用第二級
毒品，累犯，處有期徒刑伍月。應執行有期徒刑壹年。
    事  實
一、甲○○前於民國88年間，因施用毒品案件，經本院裁定送觀
    察、勒戒，認有繼續施用毒品之傾向，再裁定令入戒治處所
    施以強制戒治，嗣經裁定停止強制戒治，於89年5 月6 日保
    護管束期滿未經撤銷，而視為強制戒治執行完畢，由臺灣高
    雄少年法院以88年度少調字第214 號裁定不付審理確定。又
    於91年間，因施用毒品案件，經本院以91年度訴字第1882號
    判處有期徒刑6 月、6 月，應執行有期徒刑10月確定，而於
    92年11月2 日執行完畢。另於95年間，因詐欺、竊盜、妨害
    兵役、施用毒品等案件，經本院以95年度簡上字第903 號、
    臺灣高等法院高雄分院以95年度上易字第342 號、95年度簡
    字第904 號、95年度訴字第1004號、95年度易字第733 號，
    各判處有期徒刑3 月、1 年6 月、3 月、10月、9 月，嗣經
    裁定減刑且定應執行刑為有期徒刑1 年7 月15日確定，並於
    97年11月13日執行完畢。詎甲○○仍不知悔改，竟分別基於
    施用第一級毒品及第二級毒品之犯意，於99年1 月29日下午
    5 時許，在其位於高雄縣大社鄉○○路95之1 號住處內，以
    香菸吸食之方式，施用第一級毒品海洛因1 次後，於同日下
    午5 時15分許，在同一地點，以吸食器內燒烤之方式，施用
    第二級毒品甲基安非他命1 次。嗣於99年1 月31日下午4時
    10分許，因另案通緝為警通知到案，經徵得其同意採尿送驗
    結果呈嗎啡、可待因、甲基安非他命、安非他命陽性反應，
    始獲上情。
二、案經高雄縣政府警察局仁武分局報告臺灣高雄地方法院檢察
    署檢察官偵查起訴。
    理  由
一、本件被告甲○○所犯係死刑、無期徒刑、最輕本刑為3 年以
    上有期徒刑以外之罪，其於準備程序中就被訴事實為有罪之
    陳述，經本院告知簡式審判程序之旨，並聽取公訴人及被告
    意見後，合議庭裁定由受命法官獨任進行簡式審判程序，合
    先敘明。
二、訊據被告對於上揭時、地，分別施用第一級毒品海洛因及第
    二級毒品甲基安非他命各1 次之事實，供承不諱，而被告為
    警查獲所採之尿液檢體，經送台灣檢驗科技股份有限公司以
    酵素免疫分析法及氣相層析質譜儀法方法檢驗結果，呈嗎啡
    、可待因、甲基安非他命、安非他命陽性反應，此有台灣檢
    驗科技股份有限公司99年2 月24日濫用藥物尿液檢驗報告暨
    高雄縣政府警察局仁武分局大社所偵辦毒品案件尿液採驗檢
    驗對照表（代碼：019 號）各1 份附卷可稽，是本案事證明
    確，被告分別施用第一、二級毒品之犯行，均堪認定。
三、核被告所為，係犯毒品危害防制條例第10條第1 項之施用第
    一級毒品罪、同條例第2 項之施用第二級毒品罪。被告持有
    第一、二級毒品後進而施用，其持有之低度行為均應為施用
    之高度行為所吸收，故均不另論其持有毒品罪。被告所犯上
    開施用第一級毒品及施用第二級毒品之2 罪間，犯意各別，
    應予分論併罰，檢察官認被告係同時施用第一級毒品海洛因
    與第二級毒品甲基安非他命，而成立想像競合犯，容有誤會
    。被告前因詐欺、竊盜、妨害兵役、施用毒品等案件，經法
    院分別判處有期徒刑3 月、3 月、10月、9 月、1 年6 月，
    嗣經裁定減刑且定應執行刑為有期徒刑1 年7 月15日確定，
    並於97年11月13日執行完畢，有臺灣高等法院被告前案紀錄
    表1 份附卷可參，是被告於有期徒刑執行完畢後，5 年內故
    意再犯本件有期徒刑以上之2 罪，均為累犯，應依刑法第47
    條第1 項規定，加重其刑。本院審酌被告前因施用毒品案件
    ，經觀察、勒戒及強制戒治程序，由臺灣高雄少年法院為不
    付審理，再因多次施用毒品案件，經法院分別判刑確定，並
    先後於92年11月2 日、94年8 月30日、97年11月13日執行完
    畢後，仍不知悛悔，再次施用毒品自戕其身，顯然缺乏戒絕
    毒品之決心，惟念及被告坦承施用第一、二級毒品之事實，
    且其行為尚未害及他人，並斟酌被告之犯罪動機、手段，以
    及被告之智識程度等一切情狀，分別量處如主文所示之刑，
    且定應執行刑如主文所示。
據上論斷，應依刑事訴訟法第273 條之1 第1 項、第299 條第1
項前段，毒品危害防制條例第10條第1 項、第2 項，刑法第11條
前段、第47條第1 項、第51條第5 款，判決如主文。
本案經檢察官杜妍慧到庭執行職務。
中    華    民    國    99    年    7     月    28    日
                  刑事第十庭  法  官  高增泓
以上正本證明與原本無異。
如不服本判決，應於收受送達後10日內向本院提出上訴書狀。
中    華    民    國    99    年    7     月    28    日
                              書記官  王淑娟
附錄本判決論罪科刑法條全文：
毒品危害防制條例第10條
施用第一級毒品者，處6月以上5年以下有期徒刑。
施用第二級毒品者，處3年以下有期徒刑。

司法院資訊處製作；財團法人民間司法改革基金會備份。
